【裁判字號】    89,上易,85
【裁判日期】    890126
【裁判案由】    傷害
【裁判全文】
臺灣高等法院臺南分院刑事判決              八十九年度上易字第八五號   Ｃ
      上  訴  人
      即  被  告  甲  ○  ○
右上訴人因傷害案件，不服臺灣嘉義地方法院八十八年度易字第一一八○號中華民國
八十八年十一月十五日第一審判決（起訴案號：臺灣嘉義地方法院檢察署八十八年度
偵字第五九一四號），提起上訴，本院判決如左：
      主      文
上訴駁回。
      事      實
一、甲○○與乙○○均係酒店ＫＴＶ服務之同事關係，因爭取客人，平時二人感情不
    睦，於民國八十八年八月二日上午五時三十分許，在嘉義市○區○○路公車站出
    入口前，二人不期而遇，甲○○下車與乙○○理論，發生爭吵，甲○○竟基於普
    通傷害之犯意，以手抓住乙○○之頭髮朝地面擊打，致乙○○受有左前額皮下長
    六公分寬三公分之瘀血之傷害。
二、案經乙○○訴由嘉義市警察局第一分局報請臺灣嘉義地方法院檢察署檢察官偵查
    起訴。
      理      由
一、訊據上訴人即被告甲○○固坦承有於右揭時地，徒手拉扯告訴人乙○○頭髮之事
    實，惟矢口否認有傷害之犯行，辯稱：伊僅與告訴人乙○○發生爭吵而拉扯其頭
    髮，然並無拉其頭部朝地面擊打，告訴人所受之傷係綽號『神經』之客人所打傷
    云云。
二、經查：右揭事實，業據告訴人於警訊時、偵查中及原審審理時指訴綦詳，復有告
    訴人於警局時所提出行政院衛生署嘉義醫院開具之驗傷診斷書乙紙附卷可稽（見
    警局卷第十頁），查告訴人所受之傷害依前開診斷書所載，除前開之傷外，尚有
    左胸部、左面頰、腹部、左下顎、左大腿、左肩至左背及右背等皮下瘀血之傷，
    告訴人於警訊、偵查中及原審均指稱，被告係拉其頭髮朝地面擊打，致受有左前
    額皮下長六公分寬三公分之瘀血之傷害，至於綽號『神經』係於被告前開傷害行
    為後，約二、三分鐘始到現場，再對其拳打腳踢，致發生前開左前額以外之傷等
    語。次查被告於警訊時亦自承：伊發現乙○○一個人步行該處，伊下車與乙○○
    理論，並發生吵架，隨後伊拉著乙○○頭髮，拉扯對方，以後伊客人綽號『神經
    』正好路過該處，『神經』就打告訴人等語；證人即被告當時同車之同事陳菁秀
    （經不起訴處分）於警訊時供述：甲○○是有抓乙○○的頭髮，是否有朝地上擊
    打伊未看得清楚，後來有一名甲○○之客人綽號『神經』開車經過停下來，知道
    二人發生打架，該男子就下車動手毆打乙○○後離開等語，足見被告所稱係綽號
    『神經』所毆打，既係拳打腳踢，應無額頭受傷之理，證人陳菁秀雖證稱伊未看
    得清楚，顯係迴護之詞，而該綽號『神經』者，依前述係於被告為前開行為後始
    路過再予毆打告訴人，而告訴人亦指訴除前開左前額之傷外，其餘非被告所為；
    再查觀之告訴人所受之傷害，足徵被告非僅僅拉扯告訴人之頭髮而已，是告訴人
    之指訴尚非誣指。綜上所述，被告所辯顯係事後卸責之詞，委無足採，本件事證
    已臻明確，被告犯行洵堪認定。
三、核上訴人即被告甲○○所為，係犯刑法第二百七十七條第一項之傷害罪。原審以
    被告罪證明確，因以適用刑法第二百七十七條第一項、第四十一條，罰金罰鍰提
    高標準條例第一條、第二條等規定，並審酌被告之品行、犯罪之動機、目的、手
    段、犯罪時所受之刺激、被害人所受傷害程度及被告犯罪後之態度等一切情狀，
    量處有期徒刑三月，並諭知如易科罰金以三百元折算一日之標準。本院經核原判
    決認事用法俱無不合，量刑亦稱妥適，被告上訴意旨否認犯罪，空言指摘原判決
    不當，並無可取，為無理由，應予駁回。
據上論斷，應依刑事訴訟法第三百六十八條，判決如主文。
本案經檢察官楊秀美到庭執行職務。
中    華    民    國      八十九      年      一      月      二十六    日
                                  臺灣高等法院臺南分院刑事第一庭
                                      審判長法官  鄭    文    肅
                                            法官  王    浦    傑
                                            法官  楊    明    章
右正本證明與原本無異。
不得上訴。
                                      法院書記官  易    慧    玲
中    華    民    國      八十九      年      一      月      二十七    日
附錄本案論罪科刑法條全文：
刑法第二百七十七條第一項：傷害人之身體或健康者，處三年以下有期徒刑、拘役或
                          一仟元以下罰金。


司法院資訊處製作；財團法人民間司法改革基金會備份。
